臺灣高等法院交通事件裁定　　　　　　 94年度交抗字第696號
抗　告　人
即受處分人　甲○○
上列抗告人即受處分人因違反道路交通管理處罰條例案件，不服
臺灣臺北地方法院，中華民國94年8 月30日所為裁定（94年度交
聲更字第14號），提起抗告，本院裁定如下：
    主  文
抗告駁回。
    理  由
一、按汽車駕駛人飲酒後其吐氣所含酒精成份超過每公升0.25毫
    克以上者，不得駕車，道路交通安全規則第114 條第2 款定
    有明文；次按汽車駕駛人，駕駛汽車經測試檢定酒精濃度超
    過規定標準者，處新臺幣（下同）15000 元以上60000 元以
    下之罰鍰，並當場移置保管其車輛及吊扣其駕駛執照1 年，
    復為道路交通管理處罰條例第35條第1 項第1 款所明定。
二、本件抗告人即受處分人甲○○於民國93年11月15日晚間7 時
    30分許，酒後駕駛車牌號碼2A-9921 號自用小客車，在臺北
    市○○街112 號前，經臺北市政府警察局信義分局員警測得
    酒精濃度測定值達每公升0.28毫克，由警掣單舉發。原處分
    機關臺北市交通事件裁決所乃依道路交通管理處罰條例第35
    條第1 項第1 款及違反道路交通管理事件統一裁罰基準等規
    定，裁處受處分人19500 元罰鍰（受處分人已於93年11月18
    日繳納），並吊扣其駕駛執照12個月。
三、受處分人以其係酒後併排停車在車上睡覺，並未駕車，自未
    違規為由，向原審法院聲明異議。原裁定以：受處分人於上
    揭時、地在所駕駛之車牌號碼2A-9921 號自小客車內睡覺，
    經臺北市政府警察局信義分局員警黃釗亮發覺後，以無線電
    呼叫巡邏員警張俊賢協同處理，對受處分人實施酒精濃度測
    試，結果達每公升0.28毫克，酒精濃度超過規定標準之事實
    ，業據證人即查獲警員黃釗亮於原審訊問時結證屬實，核與
    證人張俊賢於原審訊問時所證述之情節相符；衡以臺北市○
    ○街○路況，若併排停車，勢必佔去一邊車道之寬度，致後
    方車輛無法順利行進，而一般駕駛人縱欲違規併排停車，仍
    須考量其他車輛行進等因素，選擇較寬之車道暫時併排停車
    。受處分人所辯與常情不符，顯不可採，爰將受處分人之異
    議駁回。經核並無違誤，應予維持。
四、抗告人提起抗告意旨仍執陳詞，以：其將車輛停在路旁，經
    與友人小酌後，原擬先在車上休息，或因工作勞累，遂於不
    知不覺中睡著，嗣由警喚醒時，經測得之酒精濃度僅較標準
    值逾每公升0.03毫克，自不可能於停等紅燈時睡著，證人於
    原審之證詞不合經驗法則云云。
五、經查，證人黃釗亮於原審訊問時經已到庭結證稱：當日其駕
    車行經林口街114 巷口紅綠燈時，與抗告人所駕駛之車輛均
    停在該處等待燈號變換，當紅燈轉換為綠燈時，抗告人之車
    輛引擎刻正發動中，且大燈尚亮著，竟未往前行駛，證人遂
    趨近查看，發現抗告人在駕駛座睡著了，車輛停在距離路旁
    1.2 公尺處，車頭超越白色停止線，旁邊並無停放其他車輛
    等語（原審94年7 月1 日訊問筆錄），足堪認定抗告人於酒
    後駕駛該小客車，自他處駛至前開道路紅綠燈前，因受酒精
    作用，而在車內駕駛座睡著。上開抗告意旨為無理由，應予
    駁回。
據上論斷，應依道路交通案件處理辦法第26條，刑事訴訟法第41
2 條，裁定如主文。
中　　華　　民　　國　　94　　年　　9　 　月　　29　　日
                  交通法庭審判長法　官  吳昭瑩
　　　　　　　　　　　　　　　　法  官  楊貴雄
　　　　　　　　　　　　　　　　法  官  王麗莉
以上正本證明與原本無異。
不得再抗告。
                                書記官  蘇秋
中　　華　　民　　國　　94　　年　　9 　　月　　30　　日
